臺灣屏東地方法院刑事判決　　　　　　　　　　　　　九十三年度易緝字第二七號
　　公　訴　人　臺灣屏東地方法院檢察署檢察官
　　被　　　告　丙○○
右列被告因竊盜等案件，經檢察官提起公訴（九十一年度偵字第五四九號），及移
併辦（九十一年度偵字第六七二○號），被告就被訴事實為有罪之陳述，本院裁定行
簡式審判程序，判決如左：
    主  文
丙○○連續攜帶兇器竊盜，處有期徒刑拾月。
扣案之螺絲起子壹支、「支票號碼ＡＫ0000000號、發票日九十一年一月一日
、面額陸仟佰元、付款人臺灣銀行潮州分行、發票人周波明」及「支票號碼ＡＫ0
000000號、發票日九十一年一月一日、面額壹萬伍仟柒佰元、付款人臺灣銀行
潮州分行、發票人周波明」之支票背面偽造之『乙○○』署押貳枚均沒收。
    事  實
一、丙○○前因違反麻醉藥品管理條例、肅清煙毒條例及藥事法等案件，經臺灣高等
    法院八十五年度上訴字第一八三三號判處應執行有期徒刑八年十一月確定，自民
    國八十六年二月十八日起入監服刑，迄八十九年十月二十四日，因縮短刑期假釋
    出監（以上不構成累犯），假釋中猶不知悛悔，竟意圖為自己不法之所有，並基
    於加重竊盜之概括犯意及行使偽造私文書之犯意，連續於：
    (1)九十年十二月間某日，在屏東縣內埔鄉○○村○○路四○八號（新中華餐廳）
      前停車場，攜帶其所有客觀上具有危險性，足以危害人之生命、身體安全，可
      供兇器使用之螺絲起子一支，見車牌號碼不詳之自小客車無人看管，認有機可
      趁，遂以該螺絲起子破壞車門鎖進入車內，下手竊取年籍姓名不詳之人所有置
      於該車內之摩托羅拉行動電話一支（序號為000000000000000
      號），得手後留供己用。
    (2)九十一年一月四日十三時十分許，在前址，攜帶前開工具，以前開方式進入乙
      ○○所有之車牌號碼ＷＱ—五二二○號自小客車內，下手竊取乙○○所有置於
      該車內之身份證、健保卡、駕照、信用卡、支票二紙（分別為支票號碼ＡＫ0
      000000號、發票日九十一年一月一日、面額新臺幣（下同）六千三百元
      、付款人臺灣銀行潮州分行、發票人周波明；支票號碼ＡＫ0000000號
      、發票日九十一年一月一日、面額一萬五千七百元、付款人臺灣銀行潮州分行
      、發票人周波明）等物，丙○○於竊得前開支票二紙後隨即在前開支票二紙背
      面均偽簽「乙○○」之署押，完成表示由其提示兌領之私文書，同時持前開支
      票二紙至臺灣銀行潮州分行領取現金，致銀行承辦人員陷於錯誤，交付二萬二
      千元予丙○○，足以生損害於乙○○及臺灣銀行潮州分行，丙○○另隨手將竊
      得之身份證、健保卡、駕照及信用卡丟棄在屏東縣潮州鎮之大排水溝內。
    (3)九十一年一月十四日，在屏東縣潮州鎮九塊里潮東國小前，攜帶前開工具，以
      前開方式進入甲○○所有之車牌號碼ＷＪ—五○九○號自小客車內，於著手竊
      取財物之際，適為民眾發現報警處理，經警當場逮捕而未遂，並扣得螺絲起子
      及摩托羅拉行動電話各一支，始循線查知上情。
二、案經屏東縣警察局潮州分局報請臺灣屏東地方法院檢察署檢察官偵查起訴及移送
    併辦。丙○○於審理時逃匿，經本院發布通緝後，始於九十三年五月十日為警逮
    捕歸案。
    理  由
一、右揭事實，業據被告丙○○於警詢時、偵查中及本院審理時坦承不諱，核與被害
    人乙○○、甲○○於警詢時指述之情節大致相符，並有螺絲起子及摩托羅拉行動
    電話各一支扣案可稽，且有照片十二幀及臺灣銀行潮州分行九十一年十二月二十
    五日銀潮營字第○九一八八○六四三九一號函附之支票影本二紙在卷足憑，堪信
    被告之自白確與事實相符，本件事證已臻明確，被告犯行洵堪認定。
二、按刑法第三百二十一條第一項第三款之攜帶兇器竊盜罪，係以行為人攜帶兇器竊
    盜為其加重條件，所謂兇器，其種類並無限制，凡客觀上足對人之生命、身體構
    成威脅，具有危險性之兇器均屬之，本件被告丙○○所攜帶之螺絲起子一支，客
    觀上足以對人體造成威脅，可認定為兇器；又取款背書為表示票據為背書人兌領
    之文意，屬略示之私文書。是核被告所為，係犯刑法第三百二十一條第一項第三
    款之攜帶兇器竊盜罪、第二百十六條、第二百十條之行使偽造私文書罪及第三百
    三十九條第一項之詐欺取財罪。被告先後三次攜帶兇器竊盜（含攜帶兇器竊盜未
    遂）犯行，時間緊接、犯罪基本構成要件相同，顯然基於概括犯意反覆為之，應
    依連續犯之規定論以攜帶兇器竊盜既遂一罪，並依法加重其刑；另被告偽簽「乙
    ○○」署押之行為，為其偽造私文書之部分行為，又偽造前開私文書後持以行使
    ，其偽造私文書之低度行為，為行使偽造私文書之高度行為所吸收，均不另論罪
    ；再被告所犯攜帶兇器竊盜罪、行使偽造私文書罪及詐欺取財罪三罪間，有方法
    、目的之牽連關係，應從一重之攜帶兇器竊盜罪處斷。公訴人雖未就被告所為之
    行使偽造私文書及詐欺取財犯行部分提起公訴（即移送併辦部分），惟該部分與
    原起訴論罪之攜帶兇器竊盜犯行部分，既具有牽連犯之裁判上一罪關係，依審判
    不可分原則，乃為起訴效力所及，本院自得併予審判，併此敘明。爰審酌被告正
    值壯年，不思正途營生，竟貪圖小利而為本件攜帶兇器竊盜、行使偽造私文書及
    詐欺取財之犯行，惟犯罪後坦承犯行，態度良好，所生危害尚屬輕微，及其犯罪
    之目的、手段等一切情狀，量處如主文所示之刑，以資懲儆。
三、至扣案之螺絲起子一支，係被告丙○○所有，供其為攜帶兇器竊盜犯行所用之物
    ，業據其供明在卷，應依刑法第三十八條第一項第二款之規定，宣告沒收之；又
    「支票號碼ＡＫ0000000號、發票日九十一年一月一日、面額六千三百元
    、付款人臺灣銀行潮州分行、發票人周波明」及「支票號碼ＡＫ0000000
    號、發票日九十一年一月一日、面額一萬五千七百元、付款人臺灣銀行潮州分行
    、發票人周波明」之支票背面偽造之『乙○○』署押二枚，均應依刑法第二百十
    九條沒收。
四、公訴意旨另以：被告丙○○於附表編號一、編號三、編號四、編號五、編號六、
    編號七、編號八、編號九、編號十及編號十一所示之時間、地點，以前開方式，
    竊取如附表所示之財物，因認被告另涉犯刑法第三百二十一條第一項第三款之攜
    帶兇器竊盜罪嫌及同條第二項之攜帶兇器竊盜未遂罪嫌云云。惟按被告或共犯之
    自白，不得作為有罪判決之唯一證據，仍應調查其他必要之證據，以察其是否與
    事實相符，刑事訴訟法第一百五十六條第二項定有明文，其立法意旨乃在防範被
    告自白之虛擬致與真實不符，故對自白在證據上之價值加以限制，明定須藉補強
    證據以擔保其真實性，經查，公訴人所指被告此部分犯行，既無被害人出面報案
    之記錄或相關指述，復未查扣任何贓證物足資佐證，故公訴人所據者僅有被告之
    自白而已，並無其他補強證據足以擔保前開自白之真實性，揆諸前開法條意旨及
    說明，自無從專憑被告之自白逕認被告有此部分攜帶兇器竊盜及攜帶兇器竊盜未
    遂之犯行，此部分犯罪尚屬不能證明，本應為無罪之諭知，惟公訴意旨認此部分
  犯行與前揭論罪科刑部分，有連續犯之裁判上一罪關係，爰不另為無罪之諭知，
    附此敘明。
據上論斷，應依刑事訴訟法第二百九十九條第一項前段、第二百七十三條之一第一項
，刑法第五十六條、第三百二十一條第一項第三款、第二項、第二百十六條、第二百
十條、第三百三十九條第一項、第五十五條、第三十八條第一項第二款、第二百十九
條，判決如主文。
本案經檢察官盧明軒到庭執行職務。
中      華      民      國      九十三      年      七      月    八    日
                                      臺灣屏東地方法院刑事第六庭
                                          法  官  林家聖
右正本證明與原本無異。
如不服本判決應於收受本判決送達後十日內向本院提出上訴書狀，其未敘述上訴理由
者，並得於提起上訴後十日內向本院補提理由書狀（均須按他造當事人之人數附繕本
 ）「切勿逕送上級法院」
                                          書記官   唐淑嫻
中      華      民      國      九十三      年      七      月    八    日
附錄本判決論罪科刑法條全文：
刑法第三百二十一條
犯竊盜罪而有左列情形之一者，處六月以上、五年以下有期徒刑：
一  於夜間侵入住宅或有人居住之建築物、船艦或隱匿其內而犯之者。
二  毀越門扇、牆垣或其他安全設備而犯之者。
三  攜帶兇器而犯之者。
四  結夥三人以上而犯之者。
五  乘火災、水災或其他災害之際而犯之者。
六  在車站或埠頭而犯之者。
前項之未遂犯罰之。
刑法第二百十條
偽造、變造私文書，足以生損害於公眾或他人者，處五年以下有期徒刑。
刑法第二百十六條
行使第二百十條至第二百十五條之文書者，依偽造、變造文書或登載不實事項或使登
載不實事項之規定處斷。
刑法第三百三十九條第一項
意圖為自己或第三人不法之所有，以詐術使人將本人或第三人之物交付者，處五年以
下有期徒刑、拘役或科或併科一千元以下罰金。
